臺灣板橋地方法院刑事判決　　　　　　　100年度訴字第314號
公　訴　人　臺灣板橋地方法院檢察署檢察官
被　　　告　王正福
被　　　告　陳怡雯
被　　　告　陳家彥
上列被告因詐欺案件，經檢察官提起公訴（99年度偵字第15061
、15792 、25100 號），本院判決如下本院判決如下：
    主  文
王正福共同犯附表一、二所示之罪，各處如附表一、二主文欄所
示之刑。應執行有期徒刑貳年捌月，如易科罰金，以新臺幣壹仟
元折算壹日。附表三所示之物均沒收。
陳家彥共同犯附表一、二所示之罪，各處如附表一、二主文欄所
示之刑。應執行有期徒刑貳年捌月，如易科罰金，以新臺幣壹仟
元折算壹日。附表三所示之物均沒收。
陳怡雯共同犯附表一、二所示之罪，各處如附表一、二主文欄所
示之刑。應執行有期徒刑壹年拾月，如易科罰金，以新臺幣壹仟
元折算壹日。附表三所示之物均沒收。
    事  實
一、王正福曾因求職遭受詐騙，復因其妻陳怡雯在旅行社任職，
    其代送機票予顧客而得知此等模式，遂思以求職名義詐取機
    票費用，於民國98年12月間，邀陳怡雯、陳家彥參與，而為
    下列犯行：
  1.基於意圖為自己不法之所有、行使偽造私文書之犯意聯絡，
    由陳家彥於報紙上刊登求職廣告，遂有附表1 所示之人來電
    詢問，而王正福、陳家彥則佯以廠長、主任之職稱與渠等接
    洽，佯稱工作地點在大陸地區，應徵者須先墊付前往大陸機
    票費用，並與應徵者約定交付機票時、地，嗣由陳怡雯、王
    正福在陳怡雯所任職位在臺北市○○○路○ 段230 號7 樓A
    室之旅行社內，以修改陳怡雯前為客戶開立電子機票檔案內
    之姓名、票號等資訊後列印之方式，偽造表示附表1 所示之
    人業已購買機票得以搭乘班機之意之電子機票。王正福再與
    陳家彥委由不知情之計程車司機或快遞人員於附表1 所示時
    間，前往附表1 所示地點交付偽造電子機票予附表1 所示之
    人，表示已向航空公司購買機票而行使之，使附表1 所示之
    人誤信確已訂購機票，而陷於錯誤交付附表1 所示款項予計
    程車司機或快遞人員轉交予王正福、陳家彥（其中編號8 所
    示之鄭志勇於收受機票後察覺有異而未付款；編號16所示之
    許志祥因察覺有異，而於拿取機票前先向航空公司查詢，得
    知並無購買機票情事並即時報警處理，因而未交付機票且未
    詐得款項；編號23所示之于彥輝於收受機票後表示欲以刷卡
    方式付款而未交付款項，各次犯罪時間、地點、所得均詳如
    附表1 所示）。
  2.復基於意圖為自己不法之所有之犯意聯絡，於99年3 月5 日
    ，因羅威勝見陳家彥所刊登前開求職廣告而來電詢問，而由
    王正福、陳家彥佯以廠長、主任之職稱與之接洽，謊稱工作
    地點在大陸地區，應徵者須先墊付前往大陸機票費用，要求
    羅威勝將機票費用匯至不知情吳家宏所有之中華郵政股份有
    限公司臺北漢中街分局（下稱中華郵政漢中街分局），帳號
    00000000000000號，戶名吳家宏帳戶，致使羅威勝陷於錯誤
    ，於同年月11日，依指示匯款新臺幣（下同）29,030元至前
    開帳戶內。
二、嗣經附表1 、2 所示之人發覺遭騙報警處理，經警循線分別
    於99年5 月19日9 時20分許，在臺北縣板橋市○○路○ 段89
    巷1 弄6 之4 號查獲王正福、陳怡雯，並扣得附表3 、4 所
    示王正福所有之物，於同日13時20分許，在臺北縣板橋市○
    ○路○ 段16之2 號2 樓查獲陳家彥，並扣得附表3 、4 所示
    陳家彥所有之物。
三、案經陳南昌、張國華、李慶隆、羅威勝、林志成、杜漢仁、
    呂鉦發、嚴永旭、許志祥、洪炳偉、周新英、鄭吉隆、林俊
    民、張智修、張文珍訴由內政部警政署刑事警察局及臺北市
    政府警察局萬華分局移送，及臺灣板橋地方法院檢察官簽分
    後偵查起訴。
    理  由
一、證據能力：
  (一)按被告之自白，非出於強暴、脅迫、利誘、詐欺、疲勞訊問
    、違法羈押或其他不正之方法，且與事實相符者，得為證據
    ，刑事訴訟法第156 條第1 項定有明文。被告王正福、陳家
    彥、陳怡雯並未抗辯渠等於警詢、檢察官偵查中及本院訊問
    、審理時之自白有非任意性之情形，本院亦查無有何不正詢
    問之情形，應認其該部分自白具有任意性，而有證據能力。
  (二)次按刑事審判上之共同被告，係為訴訟經濟等原因，由檢察
    官或自訴人合併或追加起訴，或由法院合併審判所形成，其
    間各別被告及犯罪事實仍獨立存在。故共同被告對於其他共
    同被告之案件而言，為被告以外之第三人，本質上屬於證人
    ，為確保被告對證人之詰問權，證人於審判中，應依法定程
    序，到場具結陳述，並接受被告之詰問，其陳述始得作為認
    定被告犯罪事實之判斷依據（最高法院93年臺上字第5726號
    判決意旨參照）。故被告王正福、陳家彥、陳怡雯、鄭至翔
    （另為簡易判決）雖同為本案被告，然渠等於檢察官偵查中
    經檢察官告以得拒絕證言後仍具結為證，渠等前開偵查中之
    證述，對其餘被告被告而言，無異屬「被告以外之人」之陳
    述。再被告以外之人於審判外之言詞或書面陳述，除法律有
    規定者外，不得作為證據；被告以外之人於偵查中向檢察官
    所為之陳述，除顯有不可信之情況者外，得為證據；被告以
    外之人於檢察事務官、司法警察官或司法警察調查中所為之
    陳述，與審判中不符時，其先後之陳述具有較可信之特別情
    況，且為證明犯罪事實存否所必要者，得為證據；被告以外
    之人於審判外之陳述，雖不符刑事訴訟法第159 條之1 至第
    159 條之4 之規定，而經當事人於審判程序同意作為證據，
    法院審酌該言詞陳述或書面陳述作成時之情況，認為適當者
    ，亦得為證據；當事人、代理人或辯護人於法院調查證據時
    ，知有第159 條第1 項不得為證據之情形，而未於言詞辯論
    終結前聲明異議者，視為有前項之同意，刑事訴訟法第159
    條第1 項、第159 條之1 第2 項、第159 條之2 、第159 條
    之5 分別定有明文。
  1.共同被告王正福、陳家彥、陳怡雯、鄭至翔於警詢時所為之
    陳述，雖屬審判外之陳述，然被告王正福、陳家彥、陳怡雯
    於本院準備程序中表示同意前開證人於警詢中陳述有證據能
    力（見本院100 年6 月7 日準備程序筆錄），於本院審理時
    亦未主張排除前開證人警詢陳述之證據能力（見本院100 年
    11 月4日審判筆錄），且迄於本院言詞辯論終結前均未表示
    異議，本院審酌前開證人於警詢中之證述應無重大瑕疵且與
    事實相符，故依前開法條規定，認上開證人於前開審判外陳
    述有證據能力。
  2.共同被告王正福、陳家彥、陳怡雯、鄭至翔於檢察官偵查中
    以證人身份所為之陳述，均係經具結後向檢察官所為，並非
    檢察官非法取供而得，渠等斯時所為陳述，亦無顯不可信之
    情況，渠等於上述偵查中所為之證述，自得作為證據。
  3.附表所示之證人於警詢時所為之陳述，雖屬審判外之陳述，
    然被告王正福、陳家彥、陳怡雯於本院準備程序中表示同意
    前開證人於警詢中陳述有證據能力（見本院100 年6 月7 日
    準備程序筆錄），於本院審理時亦未主張排除前開證人警詢
    陳述之證據能力（見本院100 年11月4 日審判筆錄），且迄
    於本院言詞辯論終結前均未表示異議，本院審酌前開證人於
    警詢中之證述應無重大瑕疵且與事實相符，故依前開法條規
    定，認上開證人於前開審判外陳述有證據能力。
  (三)卷附其餘如起訴書證據清單所示之證據資料，業據被告於本
    院準備程序中表示同意有證據能力，且查並無不得作為證據
    之事由，依法自得作為證據。
  (四)扣案物品非供述證據，無傳聞法則之適用，與本案具有關聯
    性，且上開物證經員警合法取得，具有證據能力。
二、認定事實之依據：
  (一)被告王正福、陳家彥於警詢、檢察官偵查中及本院審理時均
    對前開犯罪事實坦承不諱，且有附表所示之證據可資佐證，
    足認被告王正福、陳家彥前開自白與事實相符，堪信為真。
  (二)被告陳怡雯於本院審理時坦承於98年間12月底為被告王正福
    剪貼、影印偽造電子機票，惟否認其餘偽造文書犯行及詐欺
    ，辯稱：伊僅於98年12月底為王正福偽造電子機票1 、2 次
    ，之後即無參與，且伊不知偽造電子機票用途，伊無詐欺云
    云。
  1.被告陳怡雯於警詢時坦承：警方查扣之偽造電子機票係伊在
    所任職臺北市○○○路○ 段230 號7 樓A 室之旅行社內，利
    用幫客人開立電子機票後列印產生電子檔，伊更改電子檔內
    客戶姓名及票號，再將之列印。伊自99年1 月開始偽造電子
    機票，伊係依被告王正福所傳簡訊內容更改姓名等語（見99
    年度偵字第15061 號偵查卷第37背面至38頁），於檢察官偵
    查中陳稱：電子機票大部分係由伊製作、列印，少部分由被
    告王正福製作、列印，電子機票上姓名係由被告王正福所提
    供，伊再由舊檔案更改列印等語（見99年度他字第2737 號
    偵查卷第146 頁）。苟被告陳怡雯確如其於本院審理時所陳
    僅於98年12月間短暫參與偽造文書犯行，當會於為警查獲之
    初即陳述前開情事以釐清自身罪責，然其非但未於警詢、檢
    察官偵查中提及此節，尚且於檢查官偵查中自承電子機票「
    大部分」均為其製作等語，益見被告陳怡雯並非僅於98年12
    月間偽造電子機票，其於本院審理時所陳，顯為卸責之詞，
    要無可採。又被告陳怡雯於警詢時陳稱其於99年1 月開始偽
    造電子機票，於本院審理時則稱其於98年12月間開始偽造機
    票，前後所述不一，而被告王正福、陳家彥等人係自98年12
    月間起開始為本案假藉前往大陸工作為由詐騙機票費用，既
    如此，渠等於行為之初即需偽造電子機票以遂行渠等犯行，
    若被告王正福、陳家彥於行為之初即可自行偽造電子機票，
    應無必要邀集被告陳怡雯參與犯行而圖生枝節或瓜分詐欺所
    得，可見被告陳怡雯應係自被告王正福、陳家彥開始詐欺之
    初即98年12月間即參與無疑。
  2.次按刑法第28條之共同正犯，係採客觀主義，以共同實施構
    成犯罪事實之行為為成立要件，雖共犯相互間衹須分擔一部
    分行為，苟有犯意之聯絡，仍應就全部犯罪事實共同負責（
    參照最高法院49年臺上字第77號判例、84年度臺上字第5039
    號判決意旨）。蓋電子機票係用以證明業已訂購機票且為搭
    乘班機之憑據，被告陳怡雯自承任職於旅行社，可見其對電
    子機票之意義及作用知之甚詳，當知一般人無由竄改電子機
    票資訊，且渠等偽造電子機票情形非僅其一，如此大量偽造
    電子機票必係以假為真佯作真實電子機票之用，而此等以偽
    造電子機票充作真正電子機票使用之舉即為詐欺，被告陳怡
    雯辯稱其不知詐欺之情云云，顯無可採。再被告陳怡雯知悉
    與被告王正福共同偽造電子機票係用以詐欺，其仍參與前開
    犯行，可見渠等業有犯意聯絡，被告陳怡雯復分工偽造電子
    詐欺犯行，縱其實際未為後續收取被害人款項詐欺之舉，然
    其與共犯間存有合作、分工之功能性支配關係，自應與其餘
    共犯之行為共負其責。
  3.由前可知，被告陳怡雯顯然於被告王正福、陳家彥相約為本
    案犯行之初即參與其中，而渠等均有相同犯意聯絡而分工犯
    罪行為，自應對共犯所為之犯罪負責。
  4.復有附表所示之證據可資佐證，被告陳怡雯犯行堪以認定。
  (三)證人許志祥於警詢時證述：伊於99年3 月29日依報紙所刊求
    職廣告撥打電話應徵，對方要伊留下聯絡方式日後再行聯絡
    ，99年4 月5 日對方來電稱將於同年月8 日帶幹部回大陸，
    詢問伊有無意願前往大陸工作，伊應允後，對方要求伊辦理
    護照，伊便依其指示辦理護照，對方曾稱其公司為聯華食品
    公司在廈門福州之子公司，故伊撥打電話詢問聯華公司，聯
    華公司告知該公司在廈門福州並無子公司，伊復向航空公司
    查詢並無伊之訂票紀錄，故伊認為應係詐騙，遂向警方報案
    ，警方因而於99年4 月7 日，在臺北市士林區華聲公園查獲
    前來交付偽造機票之計程車司機等語（見前開偵查卷第153
    至154 頁），由證人許志祥前開所言，可知為被告王正福、
    陳家彥、陳怡雯送達機票之計程車司機於交付機票前即為警
    查獲，可見被告王正福、陳家彥、陳怡雯等人委託交付偽造
    機票之計程車司機未及交付電子機票予許志祥，此部份尚無
    行使偽造私文書犯行。又證人羅威勝於警詢時證稱：伊於99
    年3 月5 日依報紙所刊應徵前往大陸工作之求職廣告撥打電
    話與對方聯絡，對方向伊表示伊需先購買前往廈門來回機票
    ，待伊至廈門報到後即可退款，伊因而不疑有他，於同年月
    11日依對方指示匯款29,030元至中華郵政漢中街郵局，帳號
    00000000000000號，戶名吳家宏之帳戶內，嗣後對方一再藉
    故拖延嗣並無法聯絡，伊才知察覺受騙等語（見99年度偵字
    第15061 號偵查卷第頁），依證人羅威勝所言，可知被告王
    正福、陳家彥、陳怡雯並未交付機票予羅威勝，且無被告王
    正福、陳家彥、陳怡雯偽造羅威勝名義之電子機票，故無證
    據證明被告王正福、陳家彥、陳怡雯偽造或行使偽造羅威勝
    名義電子機票，此部份被告王正福、陳家彥、陳怡雯應僅有
    詐欺犯行。
  (四)綜上所述，本件事證明確，被告王正福、陳家彥、陳怡雯犯
    行均堪認定，應依法論科。
三、論罪科刑：
  (一)核被告王正福、陳家彥、陳怡雯如附表1 之所為，係犯刑法
    第216 條、第210 條行使偽造私文書罪、第210 條、第339
    條第1 項詐欺取財罪、第339 條第3 項、第1 項詐欺取財未
    遂罪（各被告各犯行所該當之罪名如附表1 所示）；如附表
    2 之所為，係犯刑法第339 條第1 項詐欺取財罪。被告王正
    福、陳家彥、陳怡雯，基於共同犯罪之意思，分工而為附表
    1 、2 所示之行為，渠等互有犯意聯絡與行為分擔，為共同
    正犯。又被告王正福、陳家彥、陳怡雯如附表1 所示利用不
    知情之成年計程車司機或快遞人員持偽造電子機票向附表1
    所示被害人交付偽造電子機票及詐取款項，為間接正犯。被
    告王正福、陳家彥、陳怡雯著手對被害人鄭志勇、許志祥、
    于彥輝實施詐欺犯行而不遂，均為未遂犯，應依刑法第25條
    第2 項規定減輕之。被告王正福、陳家彥、陳怡雯以共同犯
    罪意思共同偽造私文書，嗣由被告王正福、陳家彥委託不知
    情之人持以行使，該低度偽造私文書行為應為行使偽造私文
    書之高度行為所吸收，不另論罪。被告王正福、陳家彥、陳
    怡雯基於共同犯罪之意，而由被告王正福、陳家彥以偽造私
    文書向附表1 所示被害人詐取款項，係均以一共同行為觸犯
    行使偽造私文書罪（編號16部分未及行使，僅構成偽造文書
    罪）、詐欺（編號8 、16、23部分為詐欺未遂）2 罪名，為
    想像競合犯，應依刑法第55條前段之規定，應從較重之行使
    偽造私文書罪處斷（編號8 僅論以偽造私文書罪）。被告王
    正福、陳家彥、陳怡雯所犯如附表1 所示各次行使偽造私文
    書犯行、偽造文書犯行、如附表2 所示詐欺犯行，時、地不
    同，客觀上彼此可分，且侵害不同之財產法益，應分論併罰
    。附表1 編號16部份，被告王正福、陳家彥、陳怡雯並未行
    使偽造私文書一節，已如前述，公訴人認有行使偽造私文書
    犯行，容有誤解，然偽造私文書，仍包括在行使偽造準公文
    書內，毋庸變更起訴法條。又附表2 編號部份，被告王正福
    、陳家彥、陳怡雯並未偽造私文書並行使一情，已如前述，
    公訴人認有行使偽造私文書犯行，尚有未洽，惟公訴意旨認
    此部分犯行與經論罪之詐欺罪，有想像競合關係，爰不另為
    無罪之諭知。審酌被告王正福、陳家彥、陳怡雯正值青壯，
    不思以己力營生，虛以應徵工作為由詐欺，犯罪時間長達半
    年，被害人有25人，所為自屬非是，惟衡被告王正福、陳怡
    雯並無前科，被告陳家彥僅有家暴傷害前科，素行尚可，渠
    等每次詐欺之金額約在數萬元之譜，合計詐欺所得40餘萬，
    金額非鉅，及渠等智識程度、犯罪動機、手段、被告陳怡雯
    僅分工偽造私文書之參與情節較被告王正福、陳家彥所分工
    之情節為輕，被告王正福、陳家彥於犯罪坦承犯行，被告陳
    怡雯坦承部分犯行，非無悔意等一切情狀，認分別量處如附
    表1 主文欄所示之刑，並諭知易科罰金之折算標準，併依刑
    法第41條第8 項規定，就其所定應執行刑諭知易科罰金之折
    算標準。扣案附表3 所示之物，分屬被告王正福、被告陳家
    彥所有（對其餘共犯而言，屬共犯所有之物），且係供渠等
    犯
    本件犯行所用之物（詳如附表3 所示），應依刑法第38條第
    1 項第2 款諭知沒收。至附表4 所示之物，與本案無關（詳
    如附表4 所示），爰不就此為沒收之諭知。至業已交付予附
    表1所 示被害人之偽造電子機票，因已交付予該等被害人，
    非被告王正福、陳家彥、陳怡雯所有，爰不就此為沒收之諭
    知。
據上論斷，依刑事訴訟法第299 條第1 項前段，刑法第25條、第
28條、第216 條、第210 條、第339 條第1 項、第3 項、第41條
第1 項前段、第8 項、第55條前段、第51條第5 款、第38條第1
項第2 款，刑法施行法第1 條之1 第1 項、第2 項前段，判決如
主文。
中    華    民    國   100    年    12    月    5     日
                刑事第二十二庭  審判長法  官  何燕蓉
                                      法  官  吳韻馨
                                      法  官  錢衍蓁
上列正本證明與原本無異。
如不服本判決，應於送達後10日內敘明上訴理由，向本院提出上
訴狀，上訴於本院第二審合議庭 (應附繕本) 。其未敘述上訴理
由者，應於上訴期間屆滿後20日內向本院補提理由書「切勿逕送
上級法院」。
                                      書記官  金和國
中    華    民    國   100    年    12    月    13    日
附錄本案論罪科刑法條全文：
中華民國刑法第216條
行使第 210 條至第 215 條之文書者，依偽造、變造文書或登載
不實事項或使登載不實事項之規定處斷。
中華民國刑法第210條
偽造、變造私文書，足以生損害於公眾或他人者，處 5 年以下
有期徒刑。
中華民國刑法第339條
意圖為自己或第三人不法之所有，以詐術使人將本人或第三人之
物交付者，處 5 年以下有期徒刑、拘役或科或併科 1 千元以下
罰金。
以前項方法得財產上不法之利益或使第三人得之者，亦同。
前二項之未遂犯罰之。
附表1 ：（詐欺金額欄為新臺幣；證據欄所載「偵察卷」係99年
度偵字第15061 號偵查卷）
┌──┬──────┬───┬────┬────────┬──────┬────────────┐
│編號│時間及地點  │被害人│詐欺金額│    證據欄      │所犯法條    │   主    文             │
├──┼──────┼───┼────┼────────┼──────┼────────────┤
│1   │98年12月間  │陳南昌│31,700元│1.證人陳南昌警詢│刑法第210 條│王正福共同犯行使偽造私文│
│︵  │臺北市松山區│      │        │  之證述（見偵查│、第216 條、│書罪，處有期徒刑伍月，如│
│即  │八德路、塔悠│      │        │  卷第95至96頁）│第339 條第1 │易科罰金，以新臺幣壹仟元│
│起  │街口        │      │        │                │項          │折算壹日。附表三所示之物│
│訴  │            │      │        │                │            │沒收。                  │
│書  │            │      │        │                │            │陳家彥共同犯行使偽造私文│
│附  │            │      │        │                │            │書罪，處有期徒刑伍月，如│
│表  │            │      │        │                │            │易科罰金，以新臺幣壹仟元│
│編  │            │      │        │                │            │折算壹日。附表三所示之物│
│號  │            │      │        │                │            │沒收。                  │
│1   │            │      │        │                │            │陳怡雯共同犯行使偽造私文│
│︶  │            │      │        │                │            │書罪，處有期徒刑參月，如│
│    │            │      │        │                │            │易科罰金，以新臺幣壹仟元│
│    │            │      │        │                │            │折算壹日。附表三所示之物│
│    │            │      │        │                │            │沒收。                  │
├──┼──────┼───┼────┼────────┼──────┼────────────┤
│2   │98年12月25日│張智修│15,800元│1.證人張智修警詢│刑法第210 條│王正福共同犯行使偽造私文│
│︵  │新北市三重區│      │        │  之證述（見偵查│、第216 條、│書罪，處有期徒刑伍月，如│
│即  │正義北路244 │      │        │  卷第350 至352 │第339 條第1 │易科罰金，以新臺幣壹仟元│
│起  │巷口        │      │        │  頁）          │項          │折算壹日。附表三所示之物│
│訴  │            │      │        │2.偽造電子機票（│            │沒收。                  │
│書  │            │      │        │  見偵查卷第360 │            │陳家彥共同犯行使偽造私文│
│附  │            │      │        │  至362頁）     │            │書罪，處有期徒刑伍月，如│
│表  │            │      │        │                │            │易科罰金，以新臺幣壹仟元│
│編  │            │      │        │                │            │折算壹日。附表三所示之物│
│號  │            │      │        │                │            │沒收。                  │
│25  │            │      │        │                │            │陳怡雯共同犯行使偽造私文│
│︶  │            │      │        │                │            │書罪，處有期徒刑參月，如│
│    │            │      │        │                │            │易科罰金，以新臺幣壹仟元│
│    │            │      │        │                │            │折算壹日。附表三所示之物│
│    │            │      │        │                │            │沒收。                  │
├──┼──────┼───┼────┼────────┼──────┼────────────┤
│3   │99年1 月間  │朱穎涵│17,000元│1.證人朱穎涵警詢│刑法第210 條│王正福共同犯行使偽造私文│
│︵  │臺北市北投區│      │        │  之證述（見偵查│、第216 條、│書罪，處有期徒刑伍月，如│
│即  │自強街61巷17│      │        │  卷第119至127頁│第339 條第1 │易科罰金，以新臺幣壹仟元│
│起  │弄7 號      │      │        │  ）            │項          │折算壹日。附表三所示之物│
│訴  │            │      │        │                │            │沒收。                  │
│書  │            │      │        │                │            │陳家彥共同犯行使偽造私文│
│附  │            │      │        │                │            │書罪，處有期徒刑伍月，如│
│表  │            │      │        │                │            │易科罰金，以新臺幣壹仟元│
│編  │            │      │        │                │            │折算壹日。附表三所示之物│
│號  │            │      │        │                │            │沒收。                  │
│3   │            │      │        │                │            │陳怡雯共同犯行使偽造私文│
│︶  │            │      │        │                │            │書罪，處有期徒刑參月，如│
│    │            │      │        │                │            │易科罰金，以新臺幣壹仟元│
│    │            │      │        │                │            │折算壹日。附表三所示之物│
│    │            │      │        │                │            │沒收。                  │
├──┼──────┼───┼────┼────────┼──────┼────────────┤
│4   │99年1 月7 日│陳睿誠│17,600元│1.證人陳睿誠警詢│刑法第210 條│王正福共同犯行使偽造私文│
│︵  │臺北市北投區│      │        │  之證述（見偵查│、第216 條、│書罪，處有期徒刑伍月，如│
│即  │石牌路      │      │        │  卷第98至100 頁│第339 條第1 │易科罰金，以新臺幣壹仟元│
│起  │            │      │        │  ）            │項          │折算壹日。附表三所示之物│
│訴  │            │      │        │2.證人李清德警詢│            │沒收。                  │
│書  │            │      │        │  之證述（見偵查│            │陳家彥共同犯行使偽造私文│
│附  │            │      │        │  卷第102 至105 │            │書罪，處有期徒刑伍月，如│
│表  │            │      │        │  頁）          │            │易科罰金，以新臺幣壹仟元│
│編  │            │      │        │3.送票紀錄（見偵│            │折算壹日。附表三所示之物│
│號  │            │      │        │  查卷第113頁） │            │沒收。                  │
│2   │            │      │        │                │            │陳怡雯共同犯行使偽造私文│
│︶  │            │      │        │                │            │書罪，處有期徒刑參月，如│
│    │            │      │        │                │            │易科罰金，以新臺幣壹仟元│
│    │            │      │        │                │            │折算壹日。附表三所示之物│
│    │            │      │        │                │            │沒收。                  │
├──┼──────┼───┼────┼────────┼──────┼────────────┤
│5   │99年1 月12日│張國華│17,600元│1.證人張國華警詢│刑法第210 條│王正福共同犯行使偽造私文│
│︵  │新北市新店區│      │        │  之證述（見偵查│、第216 條、│書罪，處有期徒刑伍月，如│
│即  │安德街148 象│      │        │  卷第119至127頁│第339 條第1 │易科罰金，以新臺幣壹仟元│
│起  │12弄口      │      │        │  )             │項          │折算壹日。附表三所示之物│
│訴  │            │      │        │2.偽造電子機票（│            │沒收。                  │
│書  │            │      │        │  見偵查卷第131 │            │陳家彥共同犯行使偽造私文│
│附  │            │      │        │  至132 頁）    │            │書罪，處有期徒刑伍月，如│
│表  │            │      │        │                │            │易科罰金，以新臺幣壹仟元│
│編  │            │      │        │                │            │折算壹日。附表三所示之物│
│號  │            │      │        │                │            │沒收。                  │
│4   │            │      │        │                │            │陳怡雯共同犯行使偽造私文│
│︶  │            │      │        │                │            │書罪，處有期徒刑參月，如│
│    │            │      │        │                │            │易科罰金，以新臺幣壹仟元│
│    │            │      │        │                │            │折算壹日。附表三所示之物│
│    │            │      │        │                │            │沒收。                  │
├──┼──────┼───┼────┼────────┼──────┼────────────┤
│6   │99年1 月21日│李慶隆│18,600元│1.證人李慶隆警詢│刑法第210 條│王正福共同犯行使偽造私文│
│︵  │新北市新店區│      │        │  之證述（見上開│、第216 條、│書罪，處有期徒刑伍月，如│
│即  │民族路160 巷│      │        │  偵查卷第95至96│第339 條第1 │易科罰金，以新臺幣壹仟元│
│起  │21號        │      │        │  頁）          │項          │折算壹日。附表三所示之物│
│訴  │            │      │        │                │            │沒收。                  │
│書  │            │      │        │                │            │陳家彥共同犯行使偽造私文│
│附  │            │      │        │                │            │書罪，處有期徒刑伍月，如│
│表  │            │      │        │                │            │易科罰金，以新臺幣壹仟元│
│編  │            │      │        │                │            │折算壹日。附表三所示之物│
│號  │            │      │        │                │            │沒收。                  │
│5   │            │      │        │                │            │陳怡雯共同犯行使偽造私文│
│︶  │            │      │        │                │            │書罪，處有期徒刑參月，如│
│    │            │      │        │                │            │易科罰金，以新臺幣壹仟元│
│    │            │      │        │                │            │折算壹日。附表三所示之物│
│    │            │      │        │                │            │沒收。                  │
├──┼──────┼───┼────┼────────┼──────┼────────────┤
│7   │99年1 月29日│李昆穆│8,000元 │1.證人李昆穆警詢│刑法第210 條│王正福共同犯行使偽造私文│
│︵  │新北市樹林區│      │        │  之證述（見上開│、第216 條、│書罪，處有期徒刑伍月，如│
│即  │長壽街70巷18│      │        │  偵查卷第95至96│第339 條第1 │易科罰金，以新臺幣壹仟元│
│起  │號2樓       │      │        │  頁）          │項          │折算壹日。附表三所示之物│
│訴  │            │      │        │2.偽造電子機票（│            │沒收。                  │
│書  │            │      │        │  見偵查卷第140 │            │陳家彥共同犯行使偽造私文│
│附  │            │      │        │  142頁）       │            │書罪，處有期徒刑伍月，如│
│表  │            │      │        │                │            │易科罰金，以新臺幣壹仟元│
│編  │            │      │        │                │            │折算壹日。附表三所示之物│
│號  │            │      │        │                │            │沒收。                  │
│6   │            │      │        │                │            │陳怡雯共同犯行使偽造私文│
│︶  │            │      │        │                │            │書罪，處有期徒刑參月，如│
│    │            │      │        │                │            │易科罰金，以新臺幣壹仟元│
│    │            │      │        │                │            │折算壹日。附表三所示之物│
│    │            │      │        │                │            │沒收。                  │
├──┼──────┼───┼────┼────────┼──────┼────────────┤
│8   │99年3 月9 日│鄭志勇│未得款  │1.證人鄭志勇警詢│刑法第210 條│王正福共同犯行使偽造私文│
│︵  │新北市板橋區│      │        │  之證述（見上開│、第216 條、│書罪，處有期徒刑肆月，如│
│即  │火車站附近  │      │        │  偵查卷第95至96│第339 條第1 │易科罰金，以新臺幣壹仟元│
│起  │            │      │        │  頁）          │項、第3 項  │折算壹日。附表三所示之物│
│訴  │            │      │        │2.偽造電子機票（│            │沒收。                  │
│書  │            │      │        │  見偵查卷第155 │            │陳家彥共同犯行使偽造私文│
│附  │            │      │        │  至159頁）     │            │書罪，處有期徒刑肆月，如│
│表  │            │      │        │                │            │易科罰金，以新臺幣壹仟元│
│編  │            │      │        │                │            │折算壹日。附表三所示之物│
│號  │            │      │        │                │            │沒收。                  │
│8   │            │      │        │                │            │陳怡雯共同犯行使偽造私文│
│︶  │            │      │        │                │            │書罪，處有期徒刑貳月，如│
│    │            │      │        │                │            │易科罰金，以新臺幣壹仟元│
│    │            │      │        │                │            │折算壹日。附表三所示之物│
│    │            │      │        │                │            │沒收。                  │
├──┼──────┼───┼────┼────────┼──────┼────────────┤
│9   │99年3 月9 日│朱振維│16,200元│1.證人朱振維警詢│刑法第210 條│王正福共同犯行使偽造私文│
│︵  │臺北市內湖區│      │        │  之證述（見上開│、第216 條、│書罪，處有期徒刑伍月，如│
│即  │康寧路3 段  │      │        │  偵查卷第95至96│第339 條第1 │易科罰金，以新臺幣壹仟元│
│起  │105號       │      │        │  頁）          │項          │折算壹日。附表三所示之物│
│訴  │            │      │        │2.偽造電子機票（│            │沒收。                  │
│書  │            │      │        │  見偵查卷第149 │            │陳家彥共同犯行使偽造私文│
│附  │            │      │        │  至151頁）     │            │書罪，處有期徒刑伍月，如│
│表  │            │      │        │3.求職廣告（見偵│            │易科罰金，以新臺幣壹仟元│
│編  │            │      │        │  查卷第148頁   │            │折算壹日。附表三所示之物│
│號  │            │      │        │                │            │沒收。                  │
│7   │            │      │        │                │            │陳怡雯共同犯行使偽造私文│
│︶  │            │      │        │                │            │書罪，處有期徒刑參月，如│
│    │            │      │        │                │            │易科罰金，以新臺幣壹仟元│
│    │            │      │        │                │            │折算壹日。附表三所示之物│
│    │            │      │        │                │            │沒收。                  │
├──┼──────┼───┼────┼────────┼──────┼────────────┤
│10  │99年3 月12日│林志成│16,200元│1.證人林志成警詢│刑法第210 條│王正福共同犯行使偽造私文│
│︵  │新北市三重區│      │        │  之證述（見上開│、第216 條、│書罪，處有期徒刑伍月，如│
│即  │仁愛街53巷  │      │        │  偵查卷第95至96│第339 條第1 │易科罰金，以新臺幣壹仟元│
│起  │200號       │      │        │  頁）          │項          │折算壹日。附表三所示之物│
│訴  │            │      │        │                │            │沒收。                  │
│書  │            │      │        │                │            │陳家彥共同犯行使偽造私文│
│附  │            │      │        │                │            │書罪，處有期徒刑伍月，如│
│表  │            │      │        │                │            │易科罰金，以新臺幣壹仟元│
│編  │            │      │        │                │            │折算壹日。附表三所示之物│
│號  │            │      │        │                │            │沒收。                  │
│10  │            │      │        │                │            │陳怡雯共同犯行使偽造私文│
│︶  │            │      │        │                │            │書罪，處有期徒刑參月，如│
│    │            │      │        │                │            │易科罰金，以新臺幣壹仟元│
│    │            │      │        │                │            │折算壹日。附表三所示之物│
│    │            │      │        │                │            │沒收。                  │
├──┼──────┼───┼────┼────────┼──────┼────────────┤
│11  │99年3 月19日│杜漢仁│19,200元│1.證人杜漢仁警詢│刑法第210 條│王正福共同犯行使偽造私文│
│︵  │臺北市信義區│      │        │  之證述（見偵查│、第216 條、│書罪，處有期徒刑伍月，如│
│即  │和平東路3 段│      │        │  第196 至197 頁│第339 條第1 │易科罰金，以新臺幣壹仟元│
│起  │391 巷8 弄35│      │        │   )            │項          │折算壹日。附表三所示之物│
│訴  │號4 樓      │      │        │2.偽造電子機票（│            │沒收。                  │
│書  │            │      │        │  見偵查卷第200 │            │陳家彥共同犯行使偽造私文│
│附  │            │      │        │  至201頁）     │            │書罪，處有期徒刑伍月，如│
│表  │            │      │        │                │            │易科罰金，以新臺幣壹仟元│
│編  │            │      │        │                │            │折算壹日。附表三所示之物│
│號  │            │      │        │                │            │沒收。                  │
│11  │            │      │        │                │            │陳怡雯共同犯行使偽造私文│
│︶  │            │      │        │                │            │書罪，處有期徒刑參月，如│
│    │            │      │        │                │            │易科罰金，以新臺幣壹仟元│
│    │            │      │        │                │            │折算壹日。附表三所示之物│
│    │            │      │        │                │            │沒收。                  │
├──┼──────┼───┼────┼────────┼──────┼────────────┤
│12  │99年3 月24日│黃肇宏│37,000元│1.證人黃肇宏警詢│刑法第210 條│王正福共同犯行使偽造私文│
│︵  │新北市新莊區│      │        │  之證述（見偵查│、第216 條、│書罪，處有期徒刑伍月，如│
│即  │            │      │        │  卷第203 至204 │第339 條第1 │易科罰金，以新臺幣壹仟元│
│起  │            │      │        │  頁)           │項          │折算壹日。附表三所示之物│
│訴  │            │      │        │                │            │沒收。                  │
│書  │            │      │        │                │            │陳家彥共同犯行使偽造私文│
│附  │            │      │        │                │            │書罪，處有期徒刑伍月，如│
│表  │            │      │        │                │            │易科罰金，以新臺幣壹仟元│
│編  │            │      │        │                │            │折算壹日。附表三所示之物│
│號  │            │      │        │                │            │沒收。                  │
│12  │            │      │        │                │            │陳怡雯共同犯行使偽造私文│
│︶  │            │      │        │                │            │書罪，處有期徒刑參月，如│
│    │            │      │        │                │            │易科罰金，以新臺幣壹仟元│
│    │            │      │        │                │            │折算壹日。附表三所示之物│
│    │            │      │        │                │            │沒收。                  │
├──┼──────┼───┼────┼────────┼──────┼────────────┤
│13  │99年3 月24日│呂鉦發│16,200元│1.證人呂鉦發警詢│刑法第210 條│王正福共同犯行使偽造私文│
│︵  │（起訴書誤載│      │        │  之證述（見偵查│、第216 條、│書罪，處有期徒刑伍月，如│
│即  │為25日）    │      │        │  卷第210 至212 │第339 條第1 │易科罰金，以新臺幣壹仟元│
│起  │臺北市大同區│      │        │  頁）          │項          │折算壹日。附表三所示之物│
│訴  │南京西路63號│      │        │2.偽造電子機票（│            │沒收。                  │
│書  │            │      │        │  見偵查卷第214 │            │陳家彥共同犯行使偽造私文│
│附  │            │      │        │  至215頁、第219│            │書罪，處有期徒刑伍月，如│
│表  │            │      │        │  頁）          │            │易科罰金，以新臺幣壹仟元│
│編  │            │      │        │3.求職廣告（見偵│            │折算壹日。附表三所示之物│
│號  │            │      │        │  查卷第218 頁) │            │沒收。                  │
│14  │            │      │        │                │            │陳怡雯共同犯行使偽造私文│
│︶  │            │      │        │                │            │書罪，處有期徒刑參月，如│
│    │            │      │        │                │            │易科罰金，以新臺幣壹仟元│
│    │            │      │        │                │            │折算壹日。附表三所示之物│
│    │            │      │        │                │            │沒收。                  │
├──┼──────┼───┼────┼────────┼──────┼────────────┤
│14  │99年3 月25日│莊真健│16,200元│1.證人莊真建警詢│刑法第210 條│王正福共同犯行使偽造私文│
│︵  │新北市三重區│      │        │  之證述（見偵查│、第216 條、│書罪，處有期徒刑伍月，如│
│即  │自強路3 段87│      │        │  卷第206 至208 │第339 條第1 │易科罰金，以新臺幣壹仟元│
│起  │巷口        │      │        │  頁）          │項          │折算壹日。附表三所示之物│
│訴  │            │      │        │                │            │沒收。                  │
│書  │            │      │        │                │            │陳家彥共同犯行使偽造私文│
│附  │            │      │        │                │            │書罪，處有期徒刑伍月，如│
│表  │            │      │        │                │            │易科罰金，以新臺幣壹仟元│
│編  │            │      │        │                │            │折算壹日。附表三所示之物│
│號  │            │      │        │                │            │沒收。                  │
│13  │            │      │        │                │            │陳怡雯共同犯行使偽造私文│
│︶  │            │      │        │                │            │書罪，處有期徒刑參月，如│
│    │            │      │        │                │            │易科罰金，以新臺幣壹仟元│
│    │            │      │        │                │            │折算壹日。附表三所示之物│
│    │            │      │        │                │            │沒收。                  │
├──┼──────┼───┼────┼────────┼──────┼────────────┤
│15  │99年4 月2 日│嚴永旭│16,200元│1.證人嚴永旭警詢│刑法第210 條│王正福共同犯行使偽造私文│
│︵  │臺北市松山區│      │        │  之證述（見偵查│、第216 條、│書罪，處有期徒刑伍月，如│
│即  │敦化北路155 │      │        │  卷第221 至222 │第339 條第1 │易科罰金，以新臺幣壹仟元│
│起  │巷2 號6 樓  │      │        │  頁）          │項          │折算壹日。附表三所示之物│
│訴  │            │      │        │                │            │沒收。                  │
│書  │            │      │        │                │            │陳家彥共同犯行使偽造私文│
│附  │            │      │        │                │            │書罪，處有期徒刑伍月，如│
│表  │            │      │        │                │            │易科罰金，以新臺幣壹仟元│
│編  │            │      │        │                │            │折算壹日。附表三所示之物│
│號  │            │      │        │                │            │沒收。                  │
│15  │            │      │        │                │            │陳怡雯共同犯行使偽造私文│
│︶  │            │      │        │                │            │書罪，處有期徒刑參月，如│
│    │            │      │        │                │            │易科罰金，以新臺幣壹仟元│
│    │            │      │        │                │            │折算壹日。附表三所示之物│
│    │            │      │        │                │            │沒收。                  │
├──┼──────┼───┼────┼────────┼──────┼────────────┤
│16  │99年4 月7 日│許志祥│未得款  │1.證人許志祥警詢│刑法第210 條│王正福共同犯偽造私文書罪│
│︵  │臺北市士林區│      │        │  之證述（見偵查│、第339條第1│，處有期徒刑肆月，如易科│
│即  │華聲公園    │      │        │  卷第331 至334 │項、第3項   │罰金，以新臺幣壹仟元折算│
│起  │            │      │        │  頁）          │            │壹日。附表三所示之物沒收│
│訴  │            │      │        │2.申請護照費用收│            │。                      │
│書  │            │      │        │  據（見偵查卷第│            │陳家彥共同犯偽造私文書罪│
│附  │            │      │        │  235 頁）      │            │，處有期徒刑肆月，如易科│
│表  │            │      │        │                │            │罰金，以新臺幣壹仟元折算│
│編  │            │      │        │                │            │壹日。附表三所示之物沒收│
│號  │            │      │        │                │            │。                      │
│16  │            │      │        │                │            │陳怡雯共同犯偽造私文書罪│
│︶  │            │      │        │                │            │，處有期徒刑貳月，如折算│
│    │            │      │        │                │            │壹日。附表三所示之物沒收│
│    │            │      │        │                │            │。                      │
├──┼──────┼───┼────┼────────┼──────┼────────────┤
│17  │99年4 月7 日│洪炳偉│30,200元│1.證人洪炳偉警詢│刑法第210 條│王正福共同犯行使偽造私文│
│︵  │臺北市北投區│      │        │  之證述（見偵查│、第216 條、│書罪，處有期徒刑伍月，如│
│即  │文化三路71號│      │        │  卷第224 至226 │第339 條第1 │易科罰金，以新臺幣壹仟元│
│起  │            │      │        │  頁）          │項          │折算壹日。附表三所示之物│
│訴  │            │      │        │2.偽造電子機票（│            │沒收。                  │
│書  │            │      │        │  見偵查卷第244 │            │陳家彥共同犯行使偽造私文│
│附  │            │      │        │  至246 頁）    │            │書罪，處有期徒刑伍月，如│
│表  │            │      │        │3.求職廣告（見偵│            │易科罰金，以新臺幣壹仟元│
│編  │            │      │        │  查卷第227 頁) │            │折算壹日。附表三所示之物│
│號  │            │      │        │                │            │沒收。                  │
│17  │            │      │        │                │            │陳怡雯共同犯行使偽造私文│
│︶  │            │      │        │                │            │書罪，處有期徒刑參月，如│
│    │            │      │        │                │            │易科罰金，以新臺幣壹仟元│
│    │            │      │        │                │            │折算壹日。附表三所示之物│
│    │            │      │        │                │            │沒收。                  │
├──┼──────┼───┼────┼────────┼──────┼────────────┤
│18  │99年4 月7 日│沈安茂│15,100元│1.證人沈安茂警詢│刑法第210 條│王正福共同犯行使偽造私文│
│︵  │新北市板橋區│      │        │  之證述（見偵查│、第216 條、│書罪，處有期徒刑伍月，如│
│即  │仁愛路62巷6 │      │        │  卷第248 至249 │第339 條第1 │易科罰金，以新臺幣壹仟元│
│起  │號          │      │        │  頁）          │項          │折算壹日。附表三所示之物│
│訴  │            │      │        │2.偽造電子機票（│            │沒收。                  │
│書  │            │      │        │  見偵查卷第251 │            │陳家彥共同犯行使偽造私文│
│附  │            │      │        │  至252 頁）    │            │書罪，處有期徒刑伍月，如│
│表  │            │      │        │                │            │易科罰金，以新臺幣壹仟元│
│編  │            │      │        │                │            │折算壹日。附表三所示之物│
│號  │            │      │        │                │            │沒收。                  │
│18  │            │      │        │                │            │陳怡雯共同犯行使偽造私文│
│︶  │            │      │        │                │            │書罪，處有期徒刑參月，如│
│    │            │      │        │                │            │易科罰金，以新臺幣壹仟元│
│    │            │      │        │                │            │折算壹日。附表三所示之物│
│    │            │      │        │                │            │沒收。                  │
├──┼──────┼───┼────┼────────┼──────┼────────────┤
│19  │99年4 月8 日│周新英│16,600元│1.證人周新英警詢│刑法第210 條│王正福共同犯行使偽造私文│
│︵  │臺北市○○路│      │        │  之證述（見偵查│、第216 條、│書罪，處有期徒刑伍月，如│
│即  │1 段2 之2 號│      │        │  卷第254至256  │第339 條第1 │易科罰金，以新臺幣壹仟元│
│起  │            │      │        │  頁）          │項          │折算壹日。附表三所示之物│
│訴  │            │      │        │                │            │沒收。                  │
│書  │            │      │        │                │            │陳家彥共同犯行使偽造私文│
│附  │            │      │        │                │            │書罪，處有期徒刑伍月，如│
│表  │            │      │        │                │            │易科罰金，以新臺幣壹仟元│
│編  │            │      │        │                │            │折算壹日。附表三所示之物│
│號  │            │      │        │                │            │沒收。                  │
│19  │            │      │        │                │            │陳怡雯共同犯行使偽造私文│
│︶  │            │      │        │                │            │書罪，處有期徒刑參月，如│
│    │            │      │        │                │            │易科罰金，以新臺幣壹仟元│
│    │            │      │        │                │            │折算壹日。附表三所示之物│
│    │            │      │        │                │            │沒收。                  │
├──┼──────┼───┼────┼────────┼──────┼────────────┤
│20  │99年4 月8 日│陳文邦│16,400元│1.證人陳文邦警詢│刑法第210 條│王正福共同犯行使偽造私文│
│︵  │臺北市北投捷│      │        │  之證述（見偵查│、第216 條、│書罪，處有期徒刑伍月，如│
│即  │運站        │      │        │  卷第260 至261 │第339 條第1 │易科罰金，以新臺幣壹仟元│
│起  │            │      │        │  頁）          │項          │折算壹日。附表三所示之物│
│訴  │            │      │        │2.偽造電子機票（│            │沒收。                  │
│書  │            │      │        │  見偵查卷第265 │            │陳家彥共同犯行使偽造私文│
│附  │            │      │        │  266 頁）      │            │書罪，處有期徒刑伍月，如│
│表  │            │      │        │3.求職廣告（見偵│            │易科罰金，以新臺幣壹仟元│
│編  │            │      │        │  查卷第269 頁）│            │折算壹日。附表三所示之物│
│號  │            │      │        │                │            │沒收。                  │
│20  │            │      │        │                │            │陳怡雯共同犯行使偽造私文│
│︶  │            │      │        │                │            │書罪，處有期徒刑參月，如│
│    │            │      │        │                │            │易科罰金，以新臺幣壹仟元│
│    │            │      │        │                │            │折算壹日。附表三所示之物│
│    │            │      │        │                │            │沒收。                  │
├──┼──────┼───┼────┼────────┼──────┼────────────┤
│21  │99年4 月16日│張文珍│16,600元│1.證人張文珍警詢│刑法第210 條│王正福共同犯行使偽造私文│
│︵  │臺北市重慶北│      │        │  之證述（見偵查│、第216 條、│書罪，處有期徒刑伍月，如│
│即  │路、市○○道│      │        │  第197 至199 頁│第339 條第1 │易科罰金，以新臺幣壹仟元│
│起  │口          │      │        │  ）            │項          │折算壹日。附表三所示之物│
│訴  │            │      │        │2.偽造電子機票（│            │沒收。                  │
│書  │            │      │        │  見99年度偵字第│            │陳家彥共同犯行使偽造私文│
│附  │            │      │        │  15061 號偵查卷│            │書罪，處有期徒刑伍月，如│
│表  │            │      │        │  第202 至204 頁│            │易科罰金，以新臺幣壹仟元│
│編  │            │      │        │  ）            │            │折算壹日。附表三所示之物│
│號  │            │      │        │                │            │沒收。                  │
│21  │            │      │        │                │            │陳怡雯共同犯行使偽造私文│
│︶  │            │      │        │                │            │書罪，處有期徒刑參月，如│
│    │            │      │        │                │            │易科罰金，以新臺幣壹仟元│
│    │            │      │        │                │            │折算壹日。附表三所示之物│
│    │            │      │        │                │            │沒收。                  │
├──┼──────┼───┼────┼────────┼──────┼────────────┤
│22  │99年4 月28日│鄭吉隆│24,500元│1.證人鄭吉隆警詢│刑法第210 條│王正福共同犯行使偽造私文│
│︵  │臺北市南港區│      │        │  之證述（見偵查│、第216 條、│書罪，處有期徒刑伍月，如│
│即  │南港路2 段86│      │        │  卷第271至272  │第339 條第1 │易科罰金，以新臺幣壹仟元│
│起  │巷9 弄15號  │      │        │  頁）          │項          │折算壹日。附表三所示之物│
│訴  │            │      │        │2.證人周來福警詢│            │沒收。                  │
│書  │            │      │        │  之證述（見偵查│            │陳家彥共同犯行使偽造私文│
│附  │            │      │        │  卷第77至78頁）│            │書罪，處有期徒刑伍月，如│
│表  │            │      │        │3.簽收紀錄（見偵│            │易科罰金，以新臺幣壹仟元│
│編  │            │      │        │  查卷第81頁）  │            │折算壹日。附表三所示之物│
│號  │            │      │        │                │            │沒收。                  │
│22  │            │      │        │                │            │陳怡雯共同犯行使偽造私文│
│︶  │            │      │        │                │            │書罪，處有期徒刑參月，如│
│    │            │      │        │                │            │易科罰金，以新臺幣壹仟元│
│    │            │      │        │                │            │折算壹日。附表三所示之物│
│    │            │      │        │                │            │沒收。                  │
├──┼──────┼───┼────┼────────┼──────┼────────────┤
│23  │99年5 月5 日│于彥輝│未得款  │1.證人鄭至翔警詢│刑法第210 條│王正福共同犯行使偽造私文│
│︵  │新北市三重區│      │        │  及檢察官偵查中│、第216 條、│書罪，處有期徒刑肆月，如│
│即  │光復路60號1 │      │        │  之證述（見偵查│第339 條第1 │易科罰金，以新臺幣壹仟元│
│起  │樓          │      │        │  卷第53至55頁、│項、第3 項  │折算壹日。附表三所示之物│
│訴  │            │      │        │  第60頁、99年度│            │沒收。                  │
│書  │            │      │        │  他字第2737號偵│            │陳家彥共同犯行使偽造私文│
│附  │            │      │        │  偵查卷第138 至│            │書罪，處有期徒刑肆月，如│
│表  │            │      │        │  141 頁）      │            │易科罰金，以新臺幣壹仟元│
│編  │            │      │        │2.證人彭冠誌警詢│            │折算壹日。附表三所示之物│
│號  │            │      │        │  之證述（見偵查│            │沒收。                  │
│24  │            │      │        │  第82至83頁）  │            │陳怡雯共同犯行使偽造私文│
│︶  │            │      │        │3.通訊監察譯文（│            │書罪，處有期徒刑貳月，如│
│    │            │      │        │  見偵查卷第59頁│            │易科罰金，以新臺幣壹仟元│
│    │            │      │        │  ）            │            │折算壹日。附表三所示之物│
│    │            │      │        │4.監視器翻拍照片│            │沒收。                  │
│    │            │      │        │  （見偵查卷第57│            │                        │
│    │            │      │        │  至58頁）      │            │                        │
├──┼──────┼───┼────┼────────┼──────┼────────────┤
│24  │99年5 月12日│林俊民│51,400元│1.證人林俊民警詢│刑法第210 條│王正福共同犯行使偽造私文│
│︵  │北新北市鶯歌│      │        │  之證述（見偵查│、第216 條、│書罪，處有期徒刑伍月，如│
│即  │區○○○路  │      │        │  卷第280 至281 │第339 條第1 │易科罰金，以新臺幣壹仟元│
│起  │100巷6號6樓 │      │        │   ）           │項          │折算壹日。附表三所示之物│
│訴  │            │      │        │2.證人宋文光警詢│            │沒收。                  │
│書  │            │      │        │  詢之證述（見偵│            │陳家彥共同犯行使偽造私文│
│附  │            │      │        │  查卷第72至74頁│            │書罪，處有期徒刑伍月，如│
│表  │            │      │        │  ）            │            │易科罰金，以新臺幣壹仟元│
│編  │            │      │        │3.偽造電子機票 5│            │折算壹日。附表三所示之物│
│號  │            │      │        │  張（見偵查卷第│            │沒收。                  │
│23  │            │      │        │  285至288頁）  │            │陳怡雯共同犯行使偽造私文│
│︶  │            │      │        │4.求職廣告（見偵│            │書罪，處有期徒刑參月，如│
│    │            │      │        │  查卷第227頁） │            │易科罰金，以新臺幣壹仟元│
│    │            │      │        │5.警方跟監照片（│            │折算壹日。附表三所示之物│
│    │            │      │        │  見偵查卷第25至│            │沒收。                  │
│    │            │      │        │  28頁）        │            │                        │
└──┴──────┴───┴────┴────────┴──────┴────────────┘
附表2 ：
┌──┬───────┬──────────┬──────────┬────────────┐
│編號│犯罪事實      │證據欄              │所犯法條            │主文                    │
├──┼───────┼──────────┼──────────┼────────────┤
│ 1  │事實欄一      │1.證人羅威勝警詢之證│刑法第339 條第1 項  │王正福共同犯詐欺罪，處有│
│︵  │              │  述（見偵查卷第170 │                    │期徒刑肆月，如易科罰金，│
│即  │              │  至171頁）         │                    │以新臺幣壹仟元折算壹日。│
│起  │              │2.證人吳家宏警詢之證│                    │附表三所示之物沒收。    │
│訴  │              │  述（見偵查卷第164 │                    │陳家彥彥共同犯詐欺罪，處│
│書  │              │  至168頁）         │                    │有期徒刑肆月，如易科罰金│
│附  │              │3.戶名吳家宏之中華郵│                    │，以新臺幣壹仟元折算壹日│
│表  │              │  政漢中街分局存摺封│                    │。附表三所示之物沒收。  │
│編  │              │  面、交易明細（見偵│                    │陳怡雯共同犯詐欺罪，處有│
│號  │              │  查卷第175頁、第177│                    │期徒刑貳月，如易科罰金，│
│ 9  │              │  頁）              │                    │以新臺幣壹仟元折算壹日。│
│︶  │              │                    │                    │附表三所示之物沒收。    │
└──┴───────┴──────────┴──────────┴────────────┘
附表3
┌──┬───────────────┬──┬───┬─────────┐
│編號│         品名                 │數量│所有人│     用途         │
├──┼───────────────┼──┼───┼─────────┤
│ 1  │NOKIA 廠牌行動電話（含門號    │1支 │王正福│共犯間及與被害人聯│
│    │0000000000之SIM 卡1 枚）      │    │      │絡之用            │
├──┼───────────────┼──┼───┼─────────┤
│ 2  │筆記本                        │2本 │陳家彥│聯絡廣告公司刊登徵│
│    │                              │    │      │才廣告之用        │
├──┼───────────────┼──┼───┼─────────┤
│ 3  │內容為「誠徵赴上海男裝成衣廠現│1張 │陳家彥│刊登徵才廣告之用  │
│    │場管理幹部- 有經驗者佳、備護照│    │      │                  │
│    │、薪52,000、面洽、三峽意洽0983│    │      │                  │
│    │549367」之字條                │    │      │                  │
├──┼───────────────┼──┼───┼─────────┤
│ 4  │內容為「漢計49、高中、北市撫遠│1張 │陳家彥│刊登徵才廣告之用  │
│    │、0000000000、有餐飲管理經驗」│    │      │                  │
│    │之字條                        │    │      │                  │
├──┼───────────────┼──┼───┼─────────┤
│ 5  │NOKIA 廠牌行動電話（含SIM 卡3 │3支 │陳家彥│共犯間及與被害人聯│
│    │枚）                          │    │      │絡之用            │
├──┼───────────────┼──┼───┼─────────┤
│ 6  │MOTOROLA廠牌行動電話          │1支 │陳家彥│共犯間及與被害人聯│
├──┼───────────────┼──┼───┼─────────┤
│ 7  │ANYCALL 廠牌行動電話（含SIM 卡│1支 │陳家彥│共犯間及與被害人聯│
│    │1 枚）                        │    │      │絡之用            │
├──┼───────────────┼──┼───┼─────────┤
│ 8  │飛揚國際旅行社之印章          │1個 │陳家彥│偽造電子機票之用  │
└──┴───────────────┴──┴───┴─────────┘
附表四：
┌──┬────────────┬──┬───┬─────────────┐
│編號│      品名              │數量│所有人│     備註                 │
├──┼────────────┼──┼───┼─────────────┤
│ 1  │偽造電子機票            │12份│王正福│均非本案被害人名義之電子機│
├──┼────────────┼──┼───┤票（見本院100 年6 月10日、│
│ 2  │偽造電子機票            │3份 │陳家彥│7 月12日勘驗筆錄），與本案│
├──┼────────────┼──┼───┤無關                      │
│ 3  │偽造電子機票            │5份 │陳家彥│                          │
├──┼────────────┼──┼───┼─────────────┤
│ 4  │筆記紙                  │1張 │王正福│所載內容並無與本案相關之資│
├──┼────────────┼──┼───┤訊（見前開勘驗筆錄），與本│
│ 5  │通訊錄                  │1本 │陳家彥│案無關                    │
├──┼────────────┼──┼───┤                          │
│ 6  │字條                    │8張 │陳家彥│                          │
├──┼────────────┼──┼───┼─────────────┤
│ 7  │華南商業銀行板橋分行戶名│1本 │陳家彥│被告陳家彥供稱該等物品與本│
│    │：陳家彥、帳號：00000000│    │      │案無關，且無證據證明係供本│
│    │-7號存摺                │    │      │案犯罪之用。              │
├──┼────────────┼──┼───┤                          │
│ 8  │華泰商業銀行帳號00000000│1張 │陳家彥│                          │
│    │71937號帳戶提款卡       │    │      │                          │
├──┼────────────┼──┼───┤                          │
│ 9  │「陳家彥」印章          │1個 │陳家彥│                          │
├──┼────────────┼──┼───┤                          │
│ 10 │中華郵政公司戶名：劉佳華│1張 │陳家彥│                          │
│    │、帳號：0000000- 0000000│    │      │                          │
│    │號存摺封面影本          │    │      │                          │
├──┼────────────┼──┼───┤                          │
│ 11 │家樂福電信門號申請書    │1張 │陳家彥│                          │
├──┼────────────┼──┼───┤                          │
│ 12 │SIM卡                   │3枚 │陳家彥│                          │
└──┴────────────┴──┴───┴─────────────┘